# 求教陈版，关于丧失控制权商誉的处理

提问人：LXM900921 时间：2019-12-23 08:05:07
A 公司持有 B 公司 35%股权，同时 A 公司与 B 公司签有一致行动人协议，表决权比例 51%，能够对 B 公司实施控制，因此 A 将 B纳入合并范围，在购买日确认商誉 100 万元。 2019 年 12 月初一致行动人协议到期且不再续签，A 丧失对 B 公司的控制权。由于不涉及处置股权对价，前后持股比例均为 35%，在合并报表层面是否可以直接将商誉 100 万冲减、计入当期投资收益？ 烦请陈版主解答，十分感谢！

回答人：chenyiwei
虽然没有股权变动，但在合并报表层面仍需按合并报表准则第五十条处理，即对该 35% 股权按公允价值重新计量，与原先该 35% 股权对应的净资产（含商誉）在合并报表层面的账面价值之间的差额为投资收益。
如果没有证据表明 B 公司股权的账面价值与公允价值之间存在重大差异，也可以简化处理按账面价值，但需冲销商誉，计入当期投资损失。